# 请教陈老师：新租赁准则

提问人：w451386810 时间：2022-08-28 20:59:55
请教陈老师：
“在境内外同时上市的企业以及在境外上市并采用国际财务报告准则或企业会计准则编制财务报表的企业，自 2019 年 1 月 1 日起施行；其他执行企业会计准则的企业自 2021 年 1 月 1 日起施行。”准则这句是不是也没禁止单独在境内IPO的企业从 2019 年 1 月 1 日开始执行新租赁准则？所以想请教陈老师：
1 、如果境内IPO项目组单纯从核算方便和报告期会计处理一致性考虑，想从 2019 年 1 月 1 日起执行新租赁准则，是否可以？如果可以，会不会跟 2020 年 1 月 1 日才开始执行新收入准则显得不搭？
2 、或者是否可以虽然从 2021 年 1 月 1 日开始执行新租赁准则，但采用完全追溯法，附注披露使用权资产、租赁负债这些报表科目时，从 2019 年 1 月 1 日开始列式。
主要目前市面上好像没有找到如此操作的境内IPO企业的案例，所以拜托陈老师，以上两点不成熟的想法，是否可以接受，麻烦予以解惑。

回答人：chenyiwei
既然已经明确了“其他执行企业会计准则的企业自 2021 年 1 月 1 日起施行”，且没有同时表述“鼓励提前执行”或“允许提前执行”，那就是只能按照这个时间表执行，不能提前执行。
同时，该通知也表述：“母公司或子公司在境外上市且按照国际财务报告准则或企业会计准则编制其境外财务报表的企业，可以提前执行本准则，但不应早于其同时执行我部 2017 年 3 月 31 日印发的《企业会计准则第 22 号——金融工具确认和计量》和 2017 年 7 月 5 日印发的《企业会计准则第 14 号——收入》的日期”，即，即使满足此处规定的提前执行条件且选择提前执行的，首次执行日也不能早于金融工具、收入新准则的首次执行日。
实务中采用完全追溯法的企业也有，但总体上很少。由于不同的衔接办法的复杂度不同，对后续年度的利润影响不同，企业可以选择对自身有利的方式进行衔接处理。